【裁判字號】    99,台上,779
【裁判日期】    990204
【裁判案由】    違反毒品危害防制條例
【裁判全文】
最高法院刑事判決              九十九年度台上字第七七九號
上  訴  人  甲○○
上列上訴人因違反毒品危害防制條例案件，不服台灣高等法院中
華民國九十八年十月三十日第二審判決（九十八年度上訴字第四
二０三號，起訴案號：台灣桃園地方法院檢察署九十七年度少連
偵字第五六號），提起上訴，本院判決如下：
    主  文
上訴駁回。
    理  由
按刑事訴訟法第三百七十七條規定，上訴於第三審法院，非以判
決違背法令為理由，不得為之。是提起第三審上訴，應以原判決
違背法令為理由，係屬法定要件。如果上訴理由書狀並未依據卷
內訴訟資料，具體指摘原判決不適用何種法則或如何適用不當，
或所指摘原判決違法情事，顯與法律規定得為第三審上訴理由之
違法情形，不相適合時，均應認其上訴為違背法律上之程式，予
以駁回。又依刑事訴訟法第三百五十條、第三百六十一條、第三
百六十二條、第三百六十七條規定，不服地方法院之第一審判決
，提起第二審上訴者，須提出上訴書狀，並應敘述「具體理由」
，為上訴必備之程式。所稱具體理由，必係依據卷內既有訴訟資
料或提出新事證，指摘或表明第一審判決有何採證、認事、用法
或量刑等足以影響判決本旨之不當或違法，而構成應予撤銷之具
體事由，始克相當；如未依上揭意旨指出具體事由，而僅泛言或
單憑當事人自我說詞，指摘原判決採證認事違法、用法不當、判
決不公、量刑過重等等，即屬未敘述具體理由，所提第二審上訴
不合法律上之程式，得不經言詞辯論，由第二審法院予以判決駁
回。本件上訴人甲○○不服第一審判決論處販賣第三級毒品罪刑
（處有期徒刑五年二月），提起第二審上訴之理由稱：上訴人僅
販賣愷他命一包約一公克予劉姓少年取得新台幣（以下同）五百
元，有別於長期多次大量販賣毒品者，其犯罪情狀尚可憫恕，第
一審量刑實屬過重，且上訴人無前科、年紀尚輕又為學生，請求
依刑法第五十九條規定減輕刑期，給予自新機會等語，有其上訴
理由狀在原審卷內可憑。惟查第一審判決業已依上訴人以七千元
購入二十公克愷他命後，除部分供己施用外，其餘則基於營利犯
意販賣之，並已販售劉姓少年一包，嗣經警查獲劉姓少年等人施
用愷他命乙案，循線在上訴人住處扣得愷他命二十包（總毛重十
九點八三九公克）、電子磅秤一台及夾鏈袋一百個等犯行，審酌
上訴人為圖私利販賣愷他命，戕害國人身體健康，嚴重危害社會
治安，且以未成年人為販毒對象，所生危害尤烈，犯後又未見悔
意，縱其年輕、無前科，然衡酌犯罪一切情狀而為量刑。就此對
照以觀，上訴人之第二審上訴意旨僅憑其個人說詞，以其犯罪情
狀顯可憫恕為由，請求適用刑法第五十九條酌減其刑，並未依據
卷證資料或提出新事證表明第一審判決採證、認事、用法或量刑
有何違法或不當，揆諸前揭說明，所提第二審上訴屬未敘述具體
理由。原判決因認上訴人之第二審上訴不合法律上程式，從程序
上逕予駁回，經核於法殊無不合。上訴意旨猶謂上訴人業已敘明
上訴第二審之具體理由，指摘原判決有不適用法則、調查未盡、
理由矛盾及不備之違法云云，顯係誤解法定上訴第二審具體理由
之涵意與相關法律規定，核與首揭得為第三審上訴理由之違法情
形，不相適合。本件上訴違背法律上之程式，應予駁回。
據上論結，應依刑事訴訟法第三百九十五條前段，判決如主文。
中    華    民    國  九十九  年    二    月    四    日
                      最高法院刑事第十庭
                          審判長法官  花  滿  堂
                                法官  黃  正  興
                                法官  陳  東  誥
                                法官  林  錦  芳
                                法官  洪  昌  宏
本件正本證明與原本無異
                                      書  記  官
中    華    民    國  九十九  年    二    月    六    日
                                                      Q

司法院資訊處製作；財團法人民間司法改革基金會備份。
